# 请教:长期股权投资成本法转为权益法的会计处理方法

提问人：maggieben 时间：2011-05-26 13:57:13
2009 年底甲公司注册资本 2000 万元,A对甲方投资 1400 万元,占甲公司比例70%,B对甲出资 600 万元,占30%. (1)2010年 4 月公司决定增资1350 万元,其中未分配利润转增 1350 万元, (2)010年 5 月决定增资 4650 万元,以现金增资,其中:A出资1226.925万元,计入注册资本 855 万元,371.925万计入资本公积,B出资5445.825万元,计入注册资本 3795 万元,1650.825万计入资本公积,增资后甲公司注册资本为 8000 万元,A占40%,请问A如何账务处理?

回答人：chenyiwei
1 、被投资企业以资本公积转增资本时，投资方无需作帐务处理。 2 、在第二个现金增资交易中，由于不是同比例增资，导致A丧失控制权，需转为权益法核算对甲公司的长期股权投资。具体处理方法请参考解释 4 号第四条。由于缺乏被投资标的企业的财务数据，所以无法具体计算。